【裁判字號】    98,易,947
【裁判日期】    981112
【裁判案由】    竊盜
【裁判全文】
臺灣板橋地方法院刑事判決              98年度易字第947號
公  訴  人  臺灣板橋地方法院檢察署檢察官
被      告  甲○○
上列被告因犯竊盜案件，經檢察官提起公訴（98年度偵字第8549
號），被告於準備程序進行中為有罪陳述，經告知簡式審判程序
之旨，並聽取當事人之意見後，經本院裁定行簡式審判程序，判
決如下：
    主  文
甲○○犯共同攜帶兇器竊盜罪，處有期徒刑捌月。扣案如附表所
示之物均沒收。
    事  實
一、甲○○於98年3 月15日清晨6 時許，與乙○○（已審結）二
    人至臺北縣新莊市友人處打麻將結束而在同市○○街170 號
    之開放店面把玩丙○○擺放在該店面內抓娃娃機時，甲○○
    因知悉乙○○當時有攜帶如附表編號一至八所示之客觀具危
    險性，足以危害人之生命、身體安全，可供兇器使用之工具
    前往該打麻將之友人家順便修繕水電，竟基於以該等工具撬
    開抓娃娃機檯錢箱以竊取其內硬幣並要求乙○○為把風之共
    同攜帶凶器竊盜之犯意，要求乙○○將該等工具交供伊撬開
    抓娃娃機檯錢箱並為伊在店門口把風，經乙○○同意後，二
    人遂共同基於上開共同攜帶凶器竊盜之犯意，由甲○○先離
    開該店面至他處取得如附表九所示之雨傘後，再持該雨傘持
    回該店面交由乙○○以撐開該雨傘站立於店門口以遮蔽甲○○於店內行竊之犯行並藉此在門口把風，並由乙○○將其攜
    帶如附表編號一至八所示之工具交由甲○○持入店內行竊，
    二人即以上開由乙○○撐傘在門口把風、而由甲○○持附表
    所示之工具將該店面內之抓娃娃機錢箱撬開之方式，在該店
    內行竊，並已由甲○○將店內一部抓娃娃機錢箱撬開而竊得
    錢箱內之十元硬幣共九十五枚在身。惟甲○○、乙○○以上
    開方式之行竊過程，為當時任職該大樓之警衛戴清河透過監
    視器發覺二人行止可疑而報警處理，經警據報前往查看後，
    當場先發覺在該店門口撐傘把風之乙○○，再發覺於店內行
    竊之甲○○及已經遭撬開錢箱之抓娃娃機，始查知上情，除
    當場扣得附表所示之物外，並當場於甲○○身上查獲上開十
    元硬幣共九十五枚。
二、案經丙○○訴由臺北縣政府警察局新莊分局報告臺灣板橋地
    方法院檢察署檢察官偵查起訴。
    理  由
一、本案被告甲○○所犯係死刑、無期徒刑或最輕本刑為三年以
    上有期徒刑以外之罪，於本院準備程序進行中，被告先就被
    訴事實為有罪之陳述，經本院告知簡式審判程序之旨，並聽
    取公訴人、被告之意見後，由本院依刑事訴訟法第273 條之
    1 第1 項規定，裁定行簡式審判程序。
二、上開事實，業據被告甲○○於本院審理中均坦承不諱，除與
    證人戴清河於警詢中證述情節相符外，並經共同被告乙○○
    於審理中陳述明確，並有監視器錄影翻拍照片、員警現場採
    證照片、丙○○出具之贓物認領保管單（九十五枚十元硬）
    各一份在卷可稽、並有附表所示之物扣案可查，堪認被告上
    開具任意性之自白，核與事實相符，應堪信實。復查，本案
    被告甲○○雖與共同被告乙○○於警詢、偵訊中供稱本案係
    乙○○起意行竊，將竊得硬幣交由甲○○之後，後再由甲○○把風云云，而經檢察官以「乙○○…（前科記載）…。詎
    仍不知悔改，與甲○○共同意圖為自己不法所有之犯意，於
    98年3 月15日6 時許，在臺北縣新莊市○○街170 號，由甲○○把風，乙○○持其所有客觀具危險性，足以危害人之生
    命、身體安全，可供兇器使用之螺絲起子、T 型扳手各1 把
    ，撬開丙○○擺放於上址之抓娃娃機臺之錢箱鎖頭，竊取錢
    箱內之新臺幣（下同）10元硬幣280 枚，共計2,800 元。嗣
    經警衛戴清河察覺有異，報警處理，當場查獲甲○○、乙○○，並起出95枚10元硬幣，扣得螺絲起子、T 型扳手各1 支
    。」之事實起訴，惟被告二人上開警詢、偵訊中之供述內容
    ，查與卷內之監視器錄影翻拍照片不符，而經本院於審理中
    （當時被告甲○○尚未到案），當庭撥放監視錄影畫面為調
    查，共同被告乙○○始才坦承如事實欄一所示之該實情，並
    供陳當時係為袒護甲○○故為不實供述，而被告甲○○就事
    實欄一所示之犯罪事實，於審理中亦坦承不諱，是起訴書犯
    罪事實欄就被告二人犯行記載，顯係有所疏誤；又本案就被
    告二人竊得金錢部分，僅經警當場在甲○○身上查獲十元硬
    幣共九十五枚，而未在乙○○身上查獲有硬幣，起訴書僅以
    被害人丙○○於警詢中自陳之大約損失金額認作被告二人本
    案竊取所得，亦有與卷證據不符之情形，起訴書就上開部分
    記載，自應予更正。本案事證明確，被告犯行洵堪認定，應
    予依法論科。
三、按刑法第321 條第3 款所指兇器，其種類並無限制，凡客觀
    上足對人之生命、身體、安全構成威脅，具有危險性之兇器
    均屬之，且祇須行為時（即犯竊盜、搶奪或強盜犯行時）攜
    帶此種具有危險性之兇器為已足，並不以攜帶之初有行兇之
    意圖為必要（最高法院79年台上第5253號判決要旨參照），
    查以，本案扣案如附表編號一至八所示之工具，客觀上均顯
    足以對人之生命、身體、安全構成威脅而具有危險性，自均
    屬凶器。復按刑法關於正犯、幫助犯之區別，係以其主觀之
    犯意及客觀之犯行為標準，凡以自己犯罪之意思而參與犯罪
    ，無論其所參與者是否犯罪構成要件之行為，皆為正犯，其
    以幫助他人犯罪之意思而參與犯罪，其所參與者，苟係犯罪
    構成要件之行為，亦為正犯。如以幫助他人犯罪之意思而參
    與犯罪，其所參與者又為犯罪構成要件以外之行為，則為從
    犯。至於事前同謀，事後分贓，並於實施犯罪之際，擔任在
    外把風，顯係以自己犯罪之意思而參與犯罪，即應認為共同
    正犯（司法院院字第2030號解釋、最高法院95年台上字第38
    86號判決要旨參照）。本案被告甲○○與同案被告乙○○，
    以如事實欄二所示之方式，由其提供行竊凶器並擔任把風而
    由甲○○持凶器下手行竊，而竊得同欄所示之財物，核其所
    為，係犯刑法第321 條第1 項第3 款之攜帶兇器竊盜罪。被
    告甲○○與乙○○間就上開犯行，有犯意聯絡以及行為分擔
    ，應論以共同正犯。爰審酌被告犯罪動機、並為本案起意者
    、教育程度及生活狀況、品行、智識程度與其因本案犯行所
    生之危害，並參其犯罪後坦承犯行等一切情狀，量處如主文
    所示之刑，並諭知易科罰金之折算標準，以示懲儆。扣案如
    附表編號一至八所之工具，為同案被告乙○○所有，供本案
    被告甲○○行竊所用之物，附表編號九所示之雨傘，亦經甲○○於警詢供述為伊所有，而由乙○○持以把風之用，參照
    最高法院20年上字第925 號判例要旨，附表所示之物，均應
    依刑法第38條第1 項第2 款規定，宣告沒收。
據上論斷，應依刑事訴訟法第273 條之1 第1 項、第299 條第1
項前段，刑法第28條、刑法第321 條第1 項第3 款、第38條第1
項第2 款，判決如主文。
本案經檢察官陳怡親到庭執行職務。
中    華    民    國    98    年    11    月    12    日
                  刑事第一庭  法  官  陳世旻
┌──────────────────────────────────────────────┐
│附表：臺北縣政府新莊分局扣押物品目錄表（98年度偵字第8549號卷，第27頁）                      │
├──┬───────┬──┬──────┬─────────────────────────┤
│編號│名稱          │數量│所（持）有人│備註                                              │
├──┼───────┼──┼──────┼─────────────────────────┤
│ 一 │充電電鑽（含鑽│一組│乙○○      │1.置於監視錄影螢幕上乙○○原先手提而後交付甲○○持│
│    │頭一個）      │    │            │  入店內之紙袋內。                                │
│    │              │    │            │2.查獲狀態參見98年度偵字第8549號卷，第50頁。      │
├──┼───────┼──┼──────┼─────────────────────────┤
│ 二 │刮刀          │一個│同上        │同上                                              │
├──┼───────┼──┼──────┼─────────────────────────┤
│ 三 │固定鉗        │一支│同上        │同上                                              │
├──┼───────┼──┼──────┼─────────────────────────┤
│ 四 │油壓剪        │一支│同上        │同上                                              │
├──┼───────┼──┼──────┼─────────────────────────┤
│ 五 │一字起子      │一支│同上        │同上                                              │
├──┼───────┼──┼──────┼─────────────────────────┤
│ 六 │Ｔ型扳手      │一支│同上        │同上                                              │
├──┼───────┼──┼──────┼─────────────────────────┤
│ 七 │螺絲起子      │一支│同上        │同上                                              │
├──┼───────┼──┼──────┼─────────────────────────┤
│ 八 │老虎鉗        │一支│同上        │同上                                              │
├──┼───────┼──┼──────┼─────────────────────────┤
│ 九 │雨傘          │一支│甲○○      │1.扣押物品目錄表所有人欄記載為乙○○。            │
│    │              │    │乙○○      │2.依錄影監視畫面，係甲○○空手離開該螢幕後，再由螢│
│    │              │    │            │  幕外持該傘返回該螢幕內。                        │
└──┴───────┴──┴──────┴─────────────────────────┘
上列正本證明與原本無異。
如不服本判決，應於判決送達後10日內敘明上訴理由，向本院提
出上訴狀 (應附繕本) ，上訴於臺灣高等法院。其未敘述上訴理
由者，應於上訴期間屆滿後20日內向本院補提理由書「切勿逕送
上級法院」。
                              書記官  楊雅芳
中    華    民    國    98    年    11    月    19    日
附錄：本案論罪科刑法條
中華民國刑法
第  321   條（加重竊盜罪）
犯竊盜罪而有左列情形之一者，處六月以上、五年以下有期徒刑
：
一、於夜間侵入住宅或有人居住之建築物、船艦或隱匿其內而犯
    之者。
二、毀越門扇、牆垣或其他安全設備而犯之者。
三、攜帶兇器而犯之者。
四、結夥三人以上而犯之者。
五、乘火災、水災或其他災害之際而犯之者。
六、在車站或埠頭而犯之者。
前項之未遂犯罰之。
中華民國刑法施行法 (民國95年6 月14日修正)
第  1-1   條
中華民國九十四年一月七日刑法修正施行後，刑法分則編所定罰
金之貨幣單位為新臺幣。
九十四年一月七日刑法修正時，刑法分則編未修正之條文定有罰
金者，自九十四年一月七日刑法修正施行後，就其所定數額提高
為三十倍。但七十二年六月二十六日至九十四年一月七日新增或
修正之條文，就其所定數額提高為三倍。

司法院資訊處製作；財團法人民間司法改革基金會備份。
